最　高　行　政　法　院　裁　定
                                      100年度裁字第237號
上  訴  人　吳素峰
被 上訴 人　經濟部智慧財產局
代　表　人　王美花
參  加  人　盧森堡商.厄波克茵TM公司（UPCOMING TM S.A.）
代　表　人　法蘭柯斯布洛其（FRANCIS BLOCH）
上列當事人間商標異議事件，上訴人對於中華民國99年10月21日
智慧財產法院99年度行商訴字第84號行政判決，提起上訴，本院
裁定如下：
　　主  文
上訴駁回。
上訴審訴訟費用由上訴人負擔。
　　理  由
一、按對於高等行政法院判決之上訴，非以其違背法令為理由，
    不得為之，行政訴訟法第242條定有明文。依同法第243條第
    1項規定，判決不適用法規或適用不當者，為違背法令；而
    判決有同條第2項所列各款情形之一者，為當然違背法令。
    是當事人對於高等行政法院判決上訴，如依行政訴訟法第24
    3條第1項規定，以高等行政法院判決有不適用法規或適用不
    當為理由時，其上訴狀或理由書應有具體之指摘，並揭示該
    法規之條項或其內容；若係成文法以外之法則，應揭示該法
    則之旨趣，倘為司法院解釋或本院之判例，則應揭示該判解
    之字號或其內容。如以行政訴訟法第243條第2項所列各款情
    形為理由時，其上訴狀或理由書，應揭示合於該條項各款之
    事實。上訴狀或理由書如未依此項方法表明者，即難認為已
    對高等行政法院判決之違背法令有具體之指摘，其上訴自難
    認為合法。
二、上訴人於民國95年10月20日以「Kila Kila Home及設計圖」
    商標，指定使用於商標法施行細則第13條所定商品及服務分
    類表第14類之「貴金屬、鑽石、水鑽、假鑽、珍珠、仿珍珠
    、寶石、人造寶石、水晶、錶鍊上之小飾品（珠寶飾品）、
    耳飾（珠寶飾品）、手鐲（珠寶飾品）、胸針（珠寶飾品）
    、水鑽裝飾品、隨身小飾物（珠寶飾品）、袖扣、領帶夾、
    紀念章、鐘錶、錶帶」商品，向被上訴人申請註冊，經被上
    訴人審查，核准列為註冊第1272536號商標（下稱系爭商標
    ）。嗣參加人盧森堡商厄波克茵TM公司主張系爭商標有違商
    標法第23條第1項第12款、第14款之規定對之提起異議，案
    經被上訴人審查，認系爭商標之註冊有違商標法第23條第1
    項第12款之規定，以98年10月30日中台異字第G00961023號
    商標異議審定書為系爭商標之註冊應予撤銷之處分。上訴人
    不服，循序爭訟，經智慧財產法院99年度行商訴字第84號行
    政判決駁回，遂對之提起上訴。
三、本件上訴人對於智慧財產法院判決上訴，主張：參加人於異
    議程序中已撤回商標法第23條第1項第11款、第13款主張，
    原判決認定系爭商標與據以異議商標構成近似屬商標法第23
    條第1項第13款問題，已逾越參加人主張範圍，原判決當然
    違背法令。系爭商標為日文閃亮亮的意思，據以異議商標為
    甜蜜性感黑幫歌手之意，二者不論設計匠意及文字表達觀念
    上均有極大差異，異時異地通體隔離觀察無論外觀、觀念或
    讀音連貫唱呼之間均不相同並無引起混淆誤認之虞。又依商
    標法第33條第2項規定，據以異議商標並未辦理授權登記，
    故不得對抗第三人。上訴人於原審主張參加人聲稱其設立官
    方網站宣傳介紹標有據以異議商標商品，然該網站使用者皆
    非據以異議商標，原判決並無解釋，逕認定據以異議商標為
    著名商標有理由不備之違背法令等語，雖以該判決違背法令
    為由，惟核其上訴理由，係就原審取捨證據、認定事實之職
    權行使，指摘其為不當，並就原審已論斷者，泛言未論斷，
    或就原審所為論斷，泛言其論斷矛盾，而非具體說明其有何
    不適用法規或適用法規不當之情形，並揭示該法規之條項或
    其內容，及合於行政訴訟法第243條第2項所列各款之事實，
    難認對該判決之如何違背法令已有具體之指摘。依首開規定
    及說明，應認其上訴為不合法。
四、據上論結，本件上訴為不合法。依行政訴訟法第249條第1項
    前段、第104條、民事訴訟法第95條、第78條，裁定如主文
    。
中　　華　　民　　國　　100　 年　　1　　 月　　27　　日
                    最高行政法院第二庭
                        審判長法官　高　啟　燦
                              法官　黃　合　文
                              法官　鄭　忠　仁
                              法官　劉　介　中
                              法官　陳　鴻　斌

以  上  正  本  證  明  與  原  本  無  異
中　　華　　民　　國　　100　 年　　1　　 月　　27　　日
　　　　　　　　　　　　　　　書記官　張　雅　琴